【裁判字號】    97,交聲,888
【裁判日期】    970425
【裁判案由】    聲明異議
【裁判全文】
臺灣臺中地方法院交通事件裁定         97年度交聲字第888號
原處分機關  交通部公路總局臺中區監理所
異  議  人
即受處分人  甲○○
上列受處分人因違反道路交通管理處罰條例案件，對於交通部公
路總局臺中區監理所民國97年2月13日所為之處分（中監違字第
裁60HA0000000號），聲明異議，本院裁定如下：
    主    文
異議駁回。
    理    由
一、原處分機關略以：異議人即受處分人（下稱受處分人）甲○
    ○於民國九十六年三月二十四日下午六時四十七分許，駕駛
    車牌號碼Ｒ六─五０三五號自用小客車，行經臺中縣清水鎮
    臺十線三．０五Ｋ處，因有「駕車行經有燈光號誌管制之交
    岔路口闖紅燈」之違規，經臺中縣警察局交通隊舉發，惟經
    依戶籍地址送達舉發違反道路交通管理事件通知單，因「查
    無此人」而退件，原舉發單位乃依行政程序法第七十八條、
    第八十條、第八十一條規定，辦理公示送達；嗣受處分人未
    依期限內到案，原處分機關遂於九十七年二月十三日以中監
    違字第裁60HA0000000號裁決書，處以罰鍰新臺幣（下同）
    五千四百元於法並無違誤等語。
二、聲明異議意旨略以：受處分人甲○○本人與家人均在上班，
    住處係大樓公寓，也沒有管理員，並未收到舉發違反道路交
    通管理事件通知單，以致於未能繳納罰款等語。
三、經查：
(一)、受處分人於上揭時、地，確有駕駛車牌號碼Ｒ六─五０三五
    號「駕車行經有燈光號誌管制之交岔路口闖紅燈」之違規，
    經臺中縣警察局交通隊舉發，惟經」之違規，而為警舉發之
    事實，為受處分人所不爭執，並有舉發違反道路交通管理事
    件通知單附卷可稽，堪信實在。
(二)、按違反道路交通管理事件統一裁罰基準及處理細則第五條規
    定：「處理違反道路交通管理事件，有關文書送達之程序，
    依行政程序法之規定。」而依行政程序法第七十八條規定：
    「對於當事人之送達，有下列各款情形之一者，行政機關得
    依申請，准為公示送達︰一、應為送達之處所不明者。．．
    ．。有前項所列各款之情形而無人為公示送達之申請者，行
    政機關為避免行政程序遲延，認為有必要時，得依職權命為
    公示送達。當事人變更其送達之處所而不向行政機關陳明，
    致有第一項之情形者，行政機關得依職權命為公示送達。」
    ；同法第八十條規定：「公示送達應由行政機關保管送達之
    文書，而於行政機關公告欄黏貼公告，告知應受送達人得隨
    時領取；並得由行政機關將文書或其節本刊登政府公報或新
    聞紙。」；同法第八十一條規定：「公示送達自前條公告之
    日起，其刊登政府公報或新聞紙者，自最後刊登之日起，經
    二十日發生效力．．．」。在本件受處分人之戶籍地址係臺
    中縣龍井鄉○○路一─一一四號，且自八十六年六月四日起
    迄今即設籍該址，此有個人基本資料查詢結果在卷可憑。而
    本件舉發違反道路交通管理事件通知單之寄送地址亦係依正
    確之戶籍地址所為，然因「查無此人」而退回，臺中縣警察
    局遂依法為公示送達等情，有信封一份、臺中縣警察公告、
    單退已入案移送表在卷可佐。則依前揭法條規定，應認本件
    舉發違反道路交通管理事件通知單已依法為送達，並生合法
    送達之效力。受處分人以前揭情詞置辯，並無理由。從而，
    原處分機關依道路交通管理處罰條例第五十三條第一項裁罰
    受處分人罰鍰五千四百元，於法有據，本件聲明異議，為無
    理由，應予駁回。
據上論斷，應依道路交通管理處罰條例第八十七條第二項、道路
交通案件處理辦法第十九條，裁定如主文。
中    華    民    國    97    年    4     月    25    日
                   交通法庭     法  官  陳  葳
上正本證明與原本無異。
如不服本裁定，應於送達後五日內，向本院提出抗告狀。
                                書記官  張雅如
中    華    民    國    97    年    4     月    25    日


司法院資訊處製作；財團法人民間司法改革基金會備份。
